臺灣苗栗地方法院民事裁定
110年度消債更字第39號
聲  請  人  
即債務人    黃書敏  
代  理  人  張家榛律師
債  權  人  萬榮行銷股份有限公司

法定代理人  呂豫文  


債  權  人  元大國際資產管理股份有限公司

法定代理人  宋耀明  


上列聲請人因消費者債務清理事件聲請更生，本院裁定如下：
    主    文
聲請人即債務人黃書敏自民國110 年11月19日上午11時起開始更
生程序。
命司法事務官進行本件更生程序。
    理    由
一、按債務人不能清償債務或有不能清償之虞者，得依本條例所
    定更生程序，清理其債務；債務人無擔保或無優先權之債務
    總額未逾新臺幣（下同）1,200 萬元者，於法院裁定開始清
    算程序或宣告破產前，得向法院聲請更生；消費者債務清理
    條例（下稱消債條例）第3 條、第42條第1 項分別定有明文
    。而所謂債務人不能清償債務或有不能清償之虞，以消債條
    例之制定目的在於謀求消費者經濟生活之更生觀之，應係指
    消費者之負債大於現有資產，於合理之相當期間內，在維持
    其個人及受扶養權利人基本生活支出前提下，依原定之清償
    條件，不能清償債務完畢或有不能清償債務完畢之可能而言
    。而其合理相當之期間之認定，依消債條例第53條第2 項第
    3 款有關更生方案最終清償期原則為6 年之規定觀之，原則
    上應以6 年為衡量之標準。又法院開始更生程序之裁定，應
    載明其年、月、日、時，並即時發生效力；法院裁定開始更
    生或清算程序後，得命司法事務官進行更生或清算程序，消
    債條例第45條第1 項、第16條第1 項亦有明文。
二、聲請意旨略以：聲請人無擔保或無優先權之債務總額為728,
    961元，未逾1,200 萬元，而有不能清償債務之虞，爰依法
    聲請更生等語。
三、經查：
  ㈠聲請人主張其有不能清償債務之虞，目前薪資被強制執行扣
    薪等情，業據提出財團法人金融聯合徵信中心查詢當事人綜
    合信用報告書、臺灣臺中地方法院執行命令、綜合所得稅各
    類所得資料清單、存摺交易明細、薪資明細表為證（見卷第
    47至61頁、第63至65頁、第83至167頁），堪信為真實。又
    依聲請人提出之債權人清冊所載，其債權總金額為728,961
    元；惟經本院向該債權人查詢關於聲請人目前積欠債務總額
    ，截至聲請更生程序為止，本件包含本金、利息、違約金在
    內無擔保或無優先權之債務總額共計2,018,867元（詳如附
    表所示），雖與聲請人提出清冊所載之債權金額有所出入，
    惟其總額仍未逾1,200 萬。從而，聲請人無擔保或無優先權
    之債務總額既未逾1,200 萬元，則其向本院聲請更生，尚無
    不合。
  ㈡又聲請人現任職於北晶科技有限公司，依其自陳及每月薪資
    單所示，每月薪資約4萬元。
  ㈢按債務人生活所必需，以最近一年衛生福利部或直轄市政府
    所公告當地區每人每月最低生活費1.2 倍計算其數額，並應
    斟酌債務人之其他財產，強制執行法第122 條第3 項定有明
    文。查聲請人主張其每月必要支出費用為15,949元、扶養父
    母親之扶養費由兄弟3人分擔，聲請人分別負擔3,710元、5,
    315元，共為24,971元，未逾110年臺灣省每人每月最低生活
    費13,288元之1.2倍，堪認合理。
四、綜上所述，聲請人目前每月收入約為4萬元，扣除其自身必
    要生活費用15,946元及父母扶養費3,710元、5,315元，每月
    所剩與本件無擔保或無優先權之債務總額2,018,867元，仍
    有極大差距，揆諸首開說明，應足認聲請人有不能清償債務
    或有不能清償債務之虞之情事。從而，本院審酌上開各情，
    認依聲請人之經濟狀況，應有不能清償上開債務之虞，而有
    藉助更生制度調整其與債權人間之權利義務關係，重建其經
    濟生活之必要。此外，復查無聲請人有消債條例第6 條第3 
    項、第8 條或第46條各款所定應駁回更生聲請之事由存在，
    是本件聲請人聲請更生，核無不合，應予准許。爰裁定聲請
    人開始更生程序，並命司法事務官進行本件更生程序。
五、據上論結，依消債條例第11條第1 項、第45條第1 項、第16
    條第1 項，裁定如主文。
中　　華　　民　　國　　110 　年　　11　　月　　19　　日
                  民事第一庭    法  官  宋國鎮
以上正本係照原本作成。
本裁定不得抗告。
                                書記官  歐明秀
中　　華　　民　　國　　110 　年　　11　　月　　19　　日

附表
編號 債權人名稱 債權數額（含本金、利息及違約金；幣別：新臺幣）   備註 1. 萬榮行銷股份有限公司        1,091,236元 見卷第259頁 2. 元大國際資產管理股份有限公司        927,631元   見卷第287頁 合計         2,018,867元